【裁判字號】    98,上易,2211
【裁判日期】    980930
【裁判案由】    竊盜
【裁判全文】
臺灣高等法院刑事判決                98年度上易字第2211號
上  訴  人
即  被  告  乙○○
上列上訴人因竊盜案件，不服臺灣桃園地方法院98年度易字第57
8號，中華民國98年7月17日第一審判決（起訴案號：臺灣桃園地
方法院檢察署98年度偵字第9341號，原審於準備程序進行中，被
告就被訴之事實為有罪之陳述，經告知被告簡式審判程序之旨，
並聽取當事人之意見後，原審裁定進行簡式審判程序），提起上
訴，本院判決如下：
    主  文
上訴駁回。
    事  實
一、乙○○與陳明仁基於意圖為自己不法所有之犯意聯絡，於98
    年4月22日上午9時30分許，由乙○○駕車搭載陳明仁前往桃
    園縣平鎮市○○路8號前路旁，推由陳明仁下車行竊， 乙○
    ○則駕車離開現場， 先行前往其等約定碰面之國道1號公路
    幼獅交流道底下等待陳明仁竊盜得手後前來會合。陳明仁下
    車後，即持其所有足以傷害人之生命、身體，客觀上可供兇
    器使用之綠色把柄螺絲起子1支，插入甲○○所有， 停放在
    路旁之車號2073-EU號自小客車之駕駛座車門鎖， 強行撬開
    該車門鎖之後，陳明仁即進入車內，以上開螺絲起子插入電
    門鎖內，強行扭轉致鑰匙孔壞掉，而可發動該車竊盜得逞，
    其後，陳明仁隨即駕駛上開竊得之自小客車前往上揭幼獅交
    流道，與乙○○會合。嗣因乙○○、陳明仁於98年4月22 日
    下午5時10分許，搭乘案外人蔡志強所駕駛之車號2300-JW號
    贓車，前往桃園縣楊梅鎮○○路3巷口， 欲改駕駛其等上開
    竊取之車號2073-EU號自小客車（前後車牌改懸掛車號KH-96
    63號）時，為警當場查獲，因而查悉其等共犯上揭加重竊盜
    犯行， 並扣得陳明仁所有供竊盜上開2073-EU號自小客車使
    用之綠色握把螺絲起子1支。
二、案經桃園縣政府警察局楊梅分局報告臺灣桃園地方法院檢察
    署檢察官偵查起訴。
    理  由
壹、程序方面：
    按刑事訴訟法第159條第1項雖規定，被告以外之人於審判外
    之言詞或書面陳述，除法律有規定外，不得作為證據。惟依
    同法第159條之5第1項、第2項規定，經當事人於審判程序同
    意作為證據，法院審酌該言詞陳述或書面陳述作成時之情況
    ，認為適當者，亦得為證據。當事人或辯護人於法院調查證
    據時，知有第159條第1項不得為證據之情形，而未於言詞辯
    論終結前聲明異議者， 視為有前項之同意（指同條第1項之
    同意作為證據），此乃第159條第1項所容許，得作為證據之
    例外規定之一。經查，檢察官及被告乙○○於本案言詞辯論
    終結前，均未就本院所調查之其他供述證據主張有刑事訴訟
    法第159條第1項不得為證據之情形，本院復審酌各該證據作
    成時之情況，亦認均屬適當，是本案經調查之證據均有證據
    能力。
貳、實體方面：
一、上開時地犯罪事實，業據被告乙○○及同案被告陳明仁於警
    詢、原審偵審中自白不諱，並經被害人甲○○於警詢中指述
    遭竊情節明確，且有警方查獲被告乙○○及同案被告陳明仁
    2人之搜索扣押筆錄暨扣押物品目錄表1份、被害人甲○○出
    具之贓物認領保管單各1紙、 警方拍攝之蒐證照片13幀等證
    據附卷可稽，且有同案被告陳明仁持以共同竊盜之綠色把柄
    螺絲起子1支扣案可佐，互核均相符， 由此足徵被告乙○○
    及同案被告陳明仁2人所為任意性自白，核與事實相符， 自
    可採信。 是被告乙○○及同案被告陳明仁2人所涉上開犯行
    事證明確，洵堪認定，應予依法論科。
二、按刑法第321條第1項第3款之攜帶兇器竊盜罪， 所謂兇器之
    種類並無限制，凡客觀上足對人之生命、身體、安全構成威
    脅，具有危險性之兇器均屬之，且只須行竊時攜帶此種具有
    危險性之兇器為已足，並不以攜帶之初有行兇之意圖為必要
    。本案被告乙○○及同案被告陳明仁於上揭事實欄所載時地
    竊盜時所使用之綠色握把螺絲起子1支， 為一端係塑膠握把
    ，他端為尖銳長型鐵器之物，質地堅硬，此觀諸扣案物即明
    ，審酌前開螺絲起子客觀上足以殺傷人之生命、身體，為具
    有危險性之兇器，故核被告乙○○及同案被告陳明仁就上揭
    事實欄所為， 係犯刑法第321條第1項第3款之攜帶兇器竊盜
    既遂罪。被告乙○○與同案被告陳明仁間就上開所犯之攜帶
    兇器竊盜犯行，有犯意聯絡及行為分擔，為共同正犯。
三、原審以被告罪證明確， 適用刑法第28條、第321條第1項第3
    款、第41條第1項前段、第38條第1項第2款等規定， 並審酌
    被告乙○○犯本案竊盜罪之犯罪動機及目的，應係為竊取他
    人車輛供己使用、犯罪之手段係被告乙○○及同案被告陳明
    仁2人以攜帶兇器方式共同竊盜、 被告乙○○之智識程度為
    國中肄業、素行、品行，及其犯罪後於原審偵審中坦承犯行
    ，犯罪後態度良好等一切情狀，量處有期徒刑6月， 並諭知
    如易科罰金以新台幣1000元折算1日，以資懲儆。 並敘明扣
    案綠色握把螺絲起子1支， 為同案被告陳明仁所有用以犯其
    與被告乙○○犯上揭事實欄所載攜帶兇器之加重竊盜犯行使
    用之物， 業經被告乙○○及同案被告陳明仁2人陳明在卷，
    為同案被告陳明仁所有供其與共犯犯罪使用之物，爰依刑法
    第38條第1項第2款規定，在被告乙○○及同案被告陳明仁所
    為共同攜帶兇器竊盜犯行之主文項下，宣告沒收。另扣案橘
    色握把螺絲起子1支，雖係被告乙○○所有之物， 惟無積極
    證據證明係供本案犯罪使用之物，自不得併與宣告沒收；又
    扣案自小客車車牌6面， 為被告乙○○自陳係向他人借得之
    物，要與本案所為犯行無關，亦不得併與宣告沒收。經核認
    事用法俱無不合，量刑亦屬妥適。被告上訴意旨略以：綠色
    握把螺絲起子係另一被告陳明仁所有，與其無關，況且所有
    犯案過程，綠色握把螺絲起子都是陳明仁所持有，其從頭至
    尾都沒碰過綠色握把螺絲起子，為何判決其共同攜帶兇器竊
    盜。又綠色握把螺絲起子係為機械工具，並非兇器，而判決
    書確認為是兇器，顯有錯誤云云，指摘原判決此部分判決不
    當。惟按共同正犯間，非僅就其自己實施之行為負其責任，
    並在犯意聯絡之範圍內，對於他共同正犯所實施之行為，亦
    應共同負責（32年度上字第1905號判例參照）。查本件被告
    乙○○與同案被告陳明仁基於意圖為自己不法所有之犯意聯
    絡，於98年4月22日上午9時30分許，由被告乙○○駕車搭載
    同案被告陳明仁前往桃園縣平鎮市○○路8號前路旁， 推由
    同案被告陳明仁下車行竊，被告乙○○則駕車離開現場，先
    行前往其等約定碰面之國道1 號公路幼獅交流道底下等待同
    案被告陳明仁竊盜得手後前來會合。同案被告陳明仁下車後
    ，即持其所有足以傷害人之生命、身體，客觀上可供兇器使
    用之綠色把柄螺絲起子1支，插入甲○○所有， 停放在路旁
    之車號2073-EU號自小客車之駕駛座車門鎖， 強行撬開該車
    門鎖之後，同案被告陳明仁即進入車內，以上開螺絲起子插
    入電門鎖內，強行扭轉致鑰匙孔壞掉，而可發動該車竊盜得
    逞，其後，同案被告陳明仁隨即駕駛上開竊得之自小客車前
    往上揭幼獅交流道，與被告乙○○會合，是被告乙○○對於
    各該部分他共同正犯所實施之行為，自應共同負責。又所謂
    兇器，其種類並無限制，凡客觀上足對人之生命、身體、安
    全構成威脅，具有危險性之兇器均屬之，且祇須行竊時攜帶
    此種具有危險性之兇器為已足，並不以攜帶之初有行兇之意
    圖為必要（最高法院79年臺上字第5253號判例意旨可資參照
    ），查同案被告陳明仁所攜帶之綠色握把螺絲起子，為一端
    係塑膠握把，他端為尖銳長型鐵器之物，質地堅硬，於客觀
    上自足以對人之生命、身體、安全構成威脅，而為兇器之一
    種，被告乙○○認該綠色握把螺絲起子並非兇器，顯不足採
    。綜上，本件被告上訴意旨指摘原判決此部分不當為無理由
    ，應予駁回。
據上論斷，應依刑事訴訟法第368條，判決如主文。
本案經檢察官沈世箴到庭執行職務。
中    華    民    國    98    年    9     月    30    日
                  刑事第八庭審判長法  官  鄭文肅
                                  法  官  劉嶽承
                                  法  官  蔡光治
以上正本證明與原本無異。
不得上訴。
                                  書記官  阮桂芳
中    華    民    國    98    年    10    月    1     日
附錄：本案論罪科刑法條全文
中華民國刑法第321條
（加重竊盜罪）
犯竊盜罪而有左列情形之一者，處6月以上、5年以下有期徒刑：
一、於夜間侵入住宅或有人居住之建築物、船艦或隱匿其內而犯
    之者。
二、毀越門扇、牆垣或其他安全設備而犯之者。
三、攜帶兇器而犯之者。
四、結夥三人以上而犯之者。
五、乘火災、水災或其他災害之際而犯之者。
六、在車站或埠頭而犯之者。
前項之未遂犯罰之。


司法院資訊處製作；財團法人民間司法改革基金會備份。
